

Miguel Alexis Toribio Barrueta

Bachiller en Ingeniería de Sistemas

Soy bachiller de la carrera de Ingeniería de Sistemas en la UNMSM, tengo 25 años y me especializo en el desarrollo web y servicios en la nube de AWS. He trabajado en proyectos en equipo lo que me ha permitido desarrollar habilidades para el desarrollo colaborativo. Procuro aplicar las mejores prácticas teniendo en cuenta la eficiencia y diseño. Finalmente mi objetivo es seguir creciendo como persona y profesional.





917041027



Lima, Perú

FORMACIÓN

Universitaria

Universidad Nacional Mayor de San Marcos

04/2018 - 12/2022

Aprendizaje

- Manejo de tecnologías de desarrollo web Frontend: HTML, CSS, JavaScript, React, Styled Components, MaterialUI, Next, NextUI y TypeScript.
- Manejo de tecnologías de desarrollo web Backend: Node.js, Express.js y Firebase.
- Manejo de gestores base de datos relacionales (MySQL, SQLServer) y no relacionales (MongoDB).
- Manejo de servicios en la nube de Amazon Web Services (AWS).
- Manejo de lenguaje de consulta (SQL).
- Manejo de control de versiones con Git y GitHub.
- Manejo básico de lenguajes de programación (C++, Java).
- Manejo del marco de trabajo SCRUM.

EXPERIENCIA LABORAL

Cloud Engineer Junior Morris & Opazo | Partner AWS

10/2023 - Presente

Lima, Perú

Logros/Funciones

- Desarrollar y desplegar Infraestructura como Código (IaC) con AWS CDK.
- Dockerizar aplicaciones para usarlo con AWS ECR y AWS ECS.
- Elaborar Pipelines con AWS CDK y AWS CodePipeline para el CI/CD.
- Migrar y redefinir aplicaciones a diferentes servicios de la nube.
- Elaborar gráficos de arquitectura AWS.

Gerente: Marco Morris

Analista Programador Junior SANMS Servicios de Ingeniería S.A.

10/2022 - 06/2023

Lima, Perú

Loaros/Funciones

- Implementar un Sistema de Tickets para los procesos internos de la empresa.
- Desarrollo de softwares que interactúan con los periféricos de sistemas ATM.
- Mantenimiento y creación de softwares propios de la empresa.

Gerente: Gilmer Sandoval

HÁBILIDADES

Puntualidad y Responsabilidad. Capacidad de resolución de

conflictos.

Capacidad para tomar

decisiones.

Trabajo en equipo.

Proáctivo.

Amable y respetuoso.

Empatía.

Liderazgo.

Autodidacta.

Deseo de aprender más.

CERTIFICADOS

Bachiller en Ingeniería de Sistemas (04/2018 - 12/2022)

AWS Certified Cloud Practitioner (10/2023 - 02/2024)

Curso de Herramientas Informáticas (09/2018 - 10/2018)

Diplomado de Especialización en Liderazgo (08/2018 - 11/2018)

Programa Liderazgo para la Transformación (08/2018 - 11/2018)

Scrum Fundamentals Certified (SFC) (10/2021 - 11/2021)

Scrum Foundation Professional Certificate - SFPC™ (10/2022 - 10/2022)